【裁判字號】    89,交訴,65
【裁判日期】    890817
【裁判案由】    業務過失致死
【裁判全文】
臺灣新竹地方法院刑事判決                          八十九年度交訴字第六五號
    公  訴  人  臺灣新竹地方法院檢察署檢察官
    被      告  甲○○
右列被告因業務過失致死案件，經檢察官提起公訴（八十九年度偵字第一七○九號）
，本院判決如左︰
    主  文
甲○○從事業務之人，因業務上之過失致人於死，處有期徒刑陸月，緩刑年。
    事  實
一、甲○○係設於台中縣工業區一路七號「中連汽車貨運股份有限公司」（下稱中連
    公司）之送貨司機，負責駕駛營業半聯結車運送貨物，為從事駕駛業務之人。其
    於民國八十八年十一月十三日凌晨三時三十分許，微醉（經測試其呼氣酒精濃度
    為每公升零點一三毫克）未達不能安全駕駛程度，駕駛中連公司所有車號ＨＴ─
    四一八半聯結車運載貨物、搭載中連公司之司機黃雄富，自中連公司新莊站往中
    連公司新竹站卸貨，沿新竹縣竹北市○○街由南往北方向行駛，行經新竹縣竹北
    市○○街與三民街交岔路口時，原應注意該博愛街為市區道路○路口並設有禁止
    聯結車進入之標誌，且應注意行車速度，依標誌之規定，無標誌者，在市區道路
    ，時速不得超過四十公里，而依當時天晴、夜間有照明、路面乾燥、無缺陷、道
    路無障礙物、視距良好等情狀，並無不能注意之情事，竟疏未注意，仍貿然駕駛
    上開半聯結車進入博愛街，又以時速約五十五公里之高速欲通過上開交岔路口，
    適張育瑋無照、微醉（經測試其血液中酒精成分含量為○‧○二五％《Ｗ＼Ｖ》
    ，換算其呼氣酒精濃度約為每公升零點一二五毫克，未達不能安全駕駛程度）騎
    乘車號ＫＦＴ─一三六號重機車，沿新竹縣竹北市○○路由西往東行駛，亦疏未
    注意而貿然以時速約六十、七十公里之高速，闖越黃燈或紅燈欲通過同一交岔路
    口，甲○○見狀已煞避不及，二車即在上開交岔路口發生碰撞，致張育瑋所騎乘
    機車卡在半聯結車車頭底部拖行二十公尺餘，張育瑋則因撞擊而彈至道路中間分
    向線致頭部及胸部受有鈍力損傷而當場死亡。甲○○則於駕車肇事後、犯罪未被
    發覺前，以電話向具有偵查權之警察局警員報案自首，坦承犯行並接受裁判。
二、案經新竹縣警察局竹北分局報請相驗及張育瑋之父乙○○訴請臺灣新竹地方法院
    檢察署檢察官告訴偵查起訴。
    理  由
一、訊據被告甲○○對於右揭時地，駕駛半聯結車行經新竹縣竹北市○○街之禁行路
    段，並以時速約五十五公里高速通過肇事之交岔路口等事實，於本院審理中坦承
    不諱，核與目擊證人即搭乘被告駕車之司機黃雄富、目擊證人張祥於警訊、偵
    訊證述情節相符，並經被害人張育瑋之父乙○○於警訊、偵訊中指述歷歷，復有
    道路交通事故調查報告表、現場照片十七幀附卷可資佐證。又被害人張育瑋確係
    因本件車禍致死之事實，業經臺灣新竹地方法院檢察署檢察官督同法醫師相驗屬
    實，並製有相驗屍體證明書、驗斷書、勘驗筆錄等件在卷可憑。
二、按汽車駕駛人，應遵守道路交通標誌、標線、號誌之指示；次按行車速度，依標
    誌之規定，無標誌者，在市區道路，時速不得超過四十公里，道路交通安全規則
    第九十條、第九十三條第一項第一款分別定有明文。被告於前揭時地駕駛半聯結
    車，自應注意上開道路交通安全規則之規定，依卷附之道路交通事故調查報告表
    所載，當時係天晴、夜間有照明、路面乾燥、無缺陷、道路無障礙物、視距良好
    等情狀，並無不能注意之情事，竟疏未注意博愛街為市區道路○路口並設有禁止
    聯結車進入之標誌，仍超速駕駛上開半聯結車進入博愛街，其欲通過肇事交岔路
    口，見左側被害人快速騎乘機車而來則煞避不及，撞及被害人彈至地面致死，被
    告自有過失。此據臺灣省竹苗區車輛行車事故鑑定委員會鑑定結果，亦為相同之
    認定，有該委員會於八十九年一月三十一日出具之竹鑑字第八九一六七號鑑定意
    見書在卷可按。又被害人係因被告駕車執行送貨業務之過失行為撞擊致死，是認
    被告之業務過失行為與被害人之死亡結果間，具有相當因果關係。本案事證已臻
    明確，被告業務過失致死之犯行堪予認定，自應依法予以論罪科刑。
三、按被告甲○○係中連公司之運送貨物司機，為從事駕駛業務之人，其因業務上之
    過失致被害人死亡，核其所為，係犯刑法第二百七十六條第二項之業務過失致死
    罪。查被告於犯罪未被有偵查權之機關或公務員發覺前，即以電話向警察局報案
    自首犯行，已據到場處理警員在上開道路交通事故調查報告表，詳載本件報案人
    係被告甲○○屬實，復製有警訊筆錄附卷可按，是認被告有接受裁判之意思甚明
    ，符合自首之規定，應依刑法第六十二條前段規定減輕其刑。爰審酌被告因一時
    不慎，致涉犯本案之過失程度，肇事後並未逃逸，而被害人張育瑋無照、微醉騎
    乘機車，超速、闖越黃燈或紅燈欲通過同一交岔路，亦有過失責任，暨被告於本
    案繫屬本院前，業與被害人家屬達成民事和解，賠償新臺幣一百六十萬元，有和
    解書一份附卷足憑，及被告犯後態度等一切情狀，量處如主文所示之刑。末查被
    告前於八十三年因傷害案件判處有期徒刑四月，其於八十三年四月七日易科罰金
    執行完畢後，五年內未曾受有期徒刑以上刑之宣告，有臺灣高等法院被告全國前
    案紀錄表在卷可按，其一時失慮致罹刑典，受此刑之宣告後，當知警惕，信無再
    犯之虞，本院認其宣告之刑以暫不執行為適當，爰併宣告緩刑三年，以勵自新。
據上論斷，應依刑事訴訟法第二百九十九條第一項前段，刑法第二百七十六條第二項
、第六十二條前段、第七十四條第二款，罰金罰鍰提高標準條例第一條前段，判決如
主文。
本案經檢察官羅雪梅到庭執行職務。
中      華      民      國    八十九    年      八      月     十七     日
                                    臺灣新竹地方法院交通法庭
                                        法  官    黃  美  文
右正本證明與原本無異。
如不服本判決，應於判決送達後十日內向本院提出上訴狀( 應附繕本 )，上訴於
臺灣高等法院。
                                        書記官    饒  興  蘭
中      華      民      國    八十九    年      八      月     十七     日
附錄：
刑法第二百七十六條第二項
從事業務之人，因業務上之過失犯前項之罪者，處五年以下有期徒刑或拘役，得併科
三千元以下罰金。


司法院資訊處製作；財團法人民間司法改革基金會備份。
